臺灣臺中地方法院刑事判決
111年度易字第1377號
公  訴  人  臺灣臺中地方檢察署檢察官
被      告  王鳳岐




上列被告因竊盜案件，檢察官提起公訴（111年度偵字第17175號
）後，聲請改依協商程序而為判決，本院判決如下：
    主    文
王鳳岐竊盜，累犯，處拘役參拾日，如易科罰金，以新臺幣壹仟
元折算壹日；未扣案如附表所示之犯罪所得均沒收，於全部或一
部不能沒收或不宜執行沒收時，追徵其價額。
    犯罪事實及理由
一、本件犯罪事實及證據：除證據部分，補充：被告於本院準備
    程序中之自白，餘均引用起訴書之記載（如附件）。
二、本件經檢察官與被告於審判外達成協商之合意且被告已認罪
    ，其合意內容為：被告願受科刑範圍為拘役30日，如易科罰
    金，以新臺幣1 千元折算1 日，犯罪所得沒收及追徵之宣告
    。經查，上開協商合意並無刑事訴訟法第455 條之4 第1 項
    所列情形之一，檢察官聲請改依協商程序而為判決，本院爰
    不經言詞辯論，於協商合意範圍內為協商判決，合予敘明。
三、應適用之法條：刑事訴訟法第455 條之4 第2 項、第455 條
    之8 、第454 條第2 項，刑法第320條第1 項、第47條第1項
    、第41條第1項前段、第38條之1 第1 項前段、第3 項，刑
    法施行法第1 條之1 。　
四、本判決除有刑事訴訟法第455 條之4 第1 項第1 款、第2 款
    、第4 款、第6 款、第7 款所定情形之一，或違反同條第2
    項規定者外，不得上訴。
五、如不服本判決，應於收受送達後20日內向本院提出上訴書狀
    （應敘述具體理由並附繕本）。上訴書狀如未敘述理由，應
    於上訴期間屆滿後20日內補提理由書於本院。
中　　華　　民　　國　　111 　年　　7 　　月　　28　　日
                  刑事第六庭    法  官  戰諭威
以上正本證明與原本無異。
                                書記官  譚系媛
中　　華　　民　　國　　111 　年　　7 　　月　　28    日
　　　　　　　　　
附錄本判決論罪之法條：
中華民國刑法第320條：
意圖為自己或第三人不法之所有，而竊取他人之動產者，為竊盜
罪，處5年以下有期徒刑、拘役或50萬元以下罰金。
意圖為自己或第三人不法之利益，而竊佔他人之不動產者，依前
項之規定處斷。
前二項之未遂犯罰之。

附表：
編號 物品名稱及數量 一 舒絲仕女除毛刀1支 二 短袖上衣1件 三 長袖上衣2件 四 拖鞋2雙 五 褲子1件 六 內褲1件 七 襪子1雙 

附件：
臺灣臺中地方檢察署檢察官起訴書                      基股
                                    111年度偵字第17175號
　　被　　　告　王鳳岐　男　61歲（民國00年00月0日生）
　　　　　　　　　　　　住臺中市西屯區市○○○路000號
　　　　　　　　　　　　（另案在法務部○○○○○○○○戒                        治中）
　　　　　　　　　　　　國民身分證統一編號：Z000000000號
上列被告因竊盜案件，業經偵查終結，認應提起公訴，茲將犯罪
事實及證據並所犯法條分敘如下：　
　　　  犯罪事實
一、王鳳岐前有多次竊盜前科，另因施用第二級毒品案件，經臺
    灣臺中地方法院以106年度中簡字第2109號判決判處有期徒
    刑6月確定，又因施用第一級毒品，經同法院以107年度訴字
    第1129號判決判處有期徒刑11月確定，經接續執行，於民國
    108年12月25日縮短刑期假釋出監，於109年2月21日假釋期
    滿視為執行完畢。詎仍不知悔改，意圖為自己不法所有，基
    於竊盜之犯意，於111年1月20日18時39分許，在臺中市○○區
    ○○路0段000號「一點利黃昏市場」停車區，徒手竊取賴志文
    放在其牌照號碼NBP-5185號普通重型機車上之購物袋1個(內
    有價值總計新臺幣2056元之舒絲仕女除毛刀1支、短袖上衣1
    件、長袖上衣2件、脫鞋2雙、褲子1件、內褲1件、襪子1雙
    ），得手後，放在牌照號碼392-ELE號普通重型機車上並騎
    離現場。嗣賴志文發現遭竊報警，經警調閱監視器錄影畫面
    而循線查獲。
二、案經賴志文訴由臺中市政府警察局第五分局報告偵辦。
　　　　證據並所犯法條
一、證據清單及待證事實：
編號 證據名稱 待證事實 1 被告王鳳岐於警詢中之供述  被告坦承有拿取告訴人賴志文上開物品，惟辯稱因服用安眠藥，才會迷迷糊糊犯案云云。   2 告訴人賴志文於警詢之指訴 全部事實。   3 警員職務報告、監視器錄影畫面、車輛詳細資料報表 全部事實。 
二、核被告所為，係犯刑法320條第1項之竊盜罪嫌。被告有犯罪
    事實欄所載之有期徒刑執行完畢，此有本署刑案資料查註紀
    錄表存卷可稽，其於有期徒刑執行完畢5年以內故意再犯本
    件有期徒刑以上之罪，該當刑法第47條第l項之累犯。被告
    所犯前案之犯罪類型、罪質、手段與法益侵害結果雖與本案
    犯行不同，然二者均屬故意犯罪，彰顯其法遵循意識不足，
    本案甚且具體侵害他人法益，佐以被告前曾有多次竊盜前科
    ，而本案犯罪情節、被告之個人情狀，依累犯規定加重其刑
    ，並無司法院大法官釋字第775號解釋意旨所指可能使被告
    所受刑罰超過其應負擔罪責之疑慮，故請依刑法第47條第l
    項規定，加重其刑。被告竊得之物雖均未扣案，然因皆係犯
    罪所得，請依刑法第38條之1第1項、第3項規定，宣告沒收
    ，於全部或一部不能沒收時，追徵其價額。
三、依刑事訴訟法第251條第1項提起公訴。
　　此　致
臺灣臺中地方法院
中　　華　　民　　國　 111　　年　　6 　　月　　25　　日
　　　　　　　 　　　　檢　察　官　   黃  政  揚　
本件正本證明與原本無異
中　　華　　民　　國　 111　　年　　7 　　月　　5 　　日
                       書  記  官     蕭  正  玲
附錄本案所犯法條全文
中華民國刑法第320條
意圖為自己或第三人不法之所有，而竊取他人之動產者，為竊盜
罪，處 5 年以下有期徒刑、拘役或 50 萬元以下罰金。
意圖為自己或第三人不法之利益，而竊佔他人之不動產者，依前
項之規定處斷。
前二項之未遂犯罰之。